【裁判字號】    97,訴,1168
【裁判日期】    970926
【裁判案由】    毒品危害防制條例
【裁判全文】
臺灣基隆地方法院刑事判決        97年度訴字第1168號
公  訴  人  臺灣基隆地方法院檢察署檢察官
被      告  甲○○
上列被告因毒品危害防制條例案件，經檢察官提起公訴（97年度
毒偵字第1697號），並經本院合議庭裁定由受命法官獨任進行簡
式審判程序，判決如下：
    主      文
甲○○施用第一級毒品，累犯，處有期徒刑柒月。
扣案之第一級毒品海洛因驗餘淨重零點零柒捌公克（併同難以完
全析離之包裝袋壹只）沒收銷燬之。
    事實及理由
一、本件犯罪事實款補充：「甲○○因施用毒品案件，經本院92
    年度訴字第128號判決前處應執行有期徒刑1年，與另件竊盜
    案件，經本院判處有期徒刑3月，2件經本院以93年度聲字第
    548號裁定應執行有期徒刑1年2月，與本院93年度訴字第594
    號判決所處應執行有期徒刑1年接續執行，於95年5月9日假
    釋，於95年10月9日假釋期滿未經撤銷假釋，其未執行之刑
    以已執行論而執行完畢。」、證據應補充：「被告於本院準
    備程序及審判程序之自白。」、應適用之法條應補充：「被
    告持有第一級毒品海洛因係供施用，其持有之低度行為為施
    用之高度行為所吸收，不另論罪。扣案之第一級毒品海洛因
    驗餘淨重0.078公克（併同難以完全析離之包裝袋1只），為
    查獲之毒品（蓋無論以何種方式分離包裝袋與其內裝之毒品
    ，包裝袋內均會有極微量毒品殘留，故上述包裝袋應整體視
    為查獲毒品，一併依前揭規定宣告沒收銷燬之，參見最高法
    院95年度臺上字第3739號、第7354號判決），不問屬於犯人
    與否，應依毒品危害防制條例第18條第1項前段宣告沒收銷
    燬之。」外，餘均引用如附件檢察官起訴書之記載。
二、據上論斷，應依刑事訴訟法第273條之1第1項、第284條之1
    、第299條第1項前段、第310條之2、第454條第2項，毒品危
    害防制條例第10條第1項、第23條第2項、第18條第1項前段
    ，刑法第11條、第47條第1項，判決如主文。
本案經檢察官張志明到庭執行職務。
中    華    民    國    97    年    9     月    26    日
                  刑事第四庭法  官    何怡穎
以上正本證明與原本無異。
如不服本判決應於收受本判決後10日內向本院提出上訴書狀，其
未敘述上訴理由者，並得於提起上訴後10日內向本院補提理由書
狀（均須按他造當事人之人數附繕本）「切勿逕送上級法院」。
中    華    民    國    97    年    9     月    26    日
                            書記官    鄭梅君
附錄本案論罪科刑法條：
毒品危害防制條例第10條
施用第一級毒品者，處 6 月以上 5 年以下有期徒刑。
施用第二級毒品者，處 3 年以下有期徒刑。
附件：
臺灣基隆地方法院檢察署檢察官起訴書
                                    97年度毒偵字第1697號
    被      告  甲○○  男  50歲（民國○○年○月○○日生）
                        住基隆市○○區○○路16巷14號
                        身分證統一編號：Ｚ000000000號
上列被告因違反毒品危害防制條例案件，業經偵查終結，認應提
起公訴，茲敘述犯罪事實及證據並所犯法條如下：
        犯罪事實
一、甲○○前於民國88年間因施用第一級毒品，經觀察勒戒後認
    有繼續施用傾向，經裁定強制戒治，於89年8月9日交付保護
    管束期滿執行完畢，經本署檢察官於89年8 月31日，以89年
    度戒毒偵字第75號為不起訴處分確定。復因施用第一、二級
    毒品案件，先後由本署檢察官以93年度毒偵字第31號及93年
    度毒偵字第1166號提起公訴，分別經臺灣基隆地方法院以93
    年度訴字第128號及93年度訴字第594號判決，各判處應執行
    有期徒刑1年確定，併竊盜案接續執行，於95年10月9日縮刑
    期滿執行完畢。又因施用第一級毒品案件，先後經本署檢察
    官以96年度毒偵字第201號及第810號提起公訴，同法院以
    96年度訴字第137號及96年度訴字第423號判決，各判處應執
    行有期徒刑10月、8月，經96年減刑後定執行刑為有期徒刑8
    月，於97年2月7日執行完畢。詎其仍未戒除毒癮，復於97年
    7月7日上午10時，在基隆市東岸停車場公廁內，以針筒注射
    方式，施用第一級毒品海洛因1次，嗣於同年月8日下午2時
    許，在基隆市○○街332巷29號前盤查查獲，並扣得其所有
    之毒品海洛因（淨重0.08公克）。另經警採驗其尿液，結果
    呈鴉片類陽性反應，始查悉上情。
二、案經基隆市警察局刑警大隊報告偵辦。
        證據並所犯法條
一、上揭犯罪事實業經被告甲○○自白不諱，並有第一級毒品海
    洛因（淨重0.08公克）扣案可資佐證，復有基隆市警察局刑
    警大隊偵辦毒品案件尿液檢體對照表、台灣尖端先進生技醫
    藥股份有限公司濫用藥物檢驗報告、交通部民用航空局航空
    醫務中心毒品鑑定書、起訴書及刑案資料查註紀錄表附卷可
    稽，被告犯嫌堪予認定。
二、核被告所為，係犯毒品危害防制條例第10條第1項之施用第
    一級毒品罪嫌。再被告於受有期徒刑執行完畢後，5年內再
    犯有期徒刑以上之罪，有本署刑案資料查註紀錄表附卷可稽
    ，請依累犯規定加重其刑。扣案之毒品，請依同條例第18條
    第1項前段規定宣告沒收並諭知銷燬。
三、依毒品危害防制條例第23條第2項、刑事訴訟法第251條第1
    項提起公訴。
    此  致
臺灣基隆地方法院
中    華    民    國    97    年    7     月    30    日
                              檢察官  周  啟  勇
本件正本證明與原本無異
中    華    民    國    97    年    8     月    11    日
                              書記官  張  雅  
附錄所犯法條：
毒品危害防制條例第10條第1項
    施用第一級毒品者，處 6 月以上 5 年以下有期徒刑。
    施用第二級毒品者，處 3 年以下有期徒刑。


司法院資訊處製作；財團法人民間司法改革基金會備份。
